臺灣桃園地方法院交通事件裁定　　99年度交聲字第1764號
原處分機關　交通部公路總局新竹區監理所桃園監理站
異　議　人
即受處分人　黃騰毅
上列異議人即受處分人因違反道路交通管理處罰條例案件，對於
交通部公路總局新竹區監理所桃園監理站於民國99年12月6 日以
桃監裁罰字第裁53-DB0000000號違反道路交通管理事件裁決書所
為之裁決處分（原舉發案號：桃園縣政府警察局桃警局交字第
DB0000000 號）不服，聲明異議，本院裁定如下：
    主    文
異議駁回。
    理    由
一、原處分意旨略以：異議人即受處分人黃騰毅（下稱異議人）
    於民國99年11月4 日下午3 時2 分許，騎乘車牌號碼
    093-GLH 號之重型機車（下稱重型機車），行經桃園縣中壢
    市○○路與遠東路口處，經桃園縣政府警察局中壢分局員警
    謝荷清、黃大儒，認異議人有「紅燈左轉、警方鳴哨攔停仍
    不服稽查並加速逃逸」之違規事實，遂以桃園縣政府警察局
    桃警局交字第DB00000000號舉發違反道路交通管理事件通知
    單舉發。嗣原處分機關即交通部公路總局新竹區監理所桃園
    監理站認異議人上開違規事實明確，乃於99年12月6 日桃監
    裁罰字第裁52 -DB0000000 號違反道路交通管理事件裁決書
    ，依道路交通管理處罰條例第53條第1 項、第60條第1 項、
    第63條第1 項第1 款、第3 款及違反道路交通管理事件統一
    裁罰基準表之規定，裁處罰鍰新臺幣（下同）4,800 元，並
    記違規點數4 點。
二、聲明異議意旨略以：異議人於99年11月4 日當天，行經桃園
    縣中壢市○○路與遠東路口時，雖有紅燈左轉之違規，但異
    議人當時未見員警示意攔停，自無任何拒絕停車接受稽查而
    逃逸之情事，舉發員警未能提出相關證據，即遽以舉發，其
    舉發過程有欠公允，為此爰聲明異議，請求撤銷原處分云云
    。
三、汽車駕駛人，行經有燈光號誌管制之交岔路口闖紅燈者，處
    1,800元以上5,400元以下罰鍰；又汽車駕駛人，駕駛汽車有
    違反本條例之行為，經交通勤務警察或依法令執行交通稽查
    任務人員制止時，不聽制止或拒絕停車接受稽查而逃逸者，
    除按各該條規定處罰外，處3,000元以上6,000以下罰鍰。道
    路交通管理處罰條例第53條第1項、第60條第1項分別定有明
    文。而有道路交通管理處罰條例第60條第1項、第53條第1項
    之情形者，分別記違規點數1點、3點，亦為同條例第63條第
    1項第1款、第3款所明定。
四、本件異議人對於伊於上開時間，駕駛重型機車，行經桃園縣
    中壢市○○路與遠東路口時，有紅燈左轉違規之事實，坦承
    不諱，惟矢口否認有何拒絕停車接受稽查而逃逸之情事，並
    以上揭情詞置辯。惟查；
  (一)證人即當時舉發本件交通違規之桃園縣政府警察局中壢分局
    員警謝荷清於本院訊問時具結證稱：99年11月4日當天天氣
    晴朗沒有下雨，光線充足。伊當天是負責取締交通違規勤務
    ，身著制服，且有穿反光背心。伊原本是站在人行道上執行
    路邊攔停的勤務，發現異議人正在違規左轉時，伊即慢慢走
    向馬路中央，伊有鳴哨並揮舞交管棒，要異議人停車接受稽
    查，但伊走到馬路中間接近雙黃線時，異議人就從伊前面騎
    過去，異議人的視線不可能受到任何遮蔽物之阻擋。伊於異
    議人騎車經過後，隨即大聲唸出異議人之車牌號碼。伊印象
    中異議人是戴著全罩安全帽，後座載著一個女子，異議人經
    過伊面前時，後座的女子有回頭看伊一眼，並立即轉頭拍駕
    駛人的肩膀，但駕駛人非但沒有減速路邊停車，反而加速往
    元智大學方向離去等語，佐以證人謝荷清就舉發現場當庭繪
    製現場圖，描繪異議人沿中華路行駛，行駛至中華路與遠東
    路口時左轉遠東路，往元智大學方向行進，員警謝荷清站立
    位置原為遠東路旁之人行道，攔停異議人之地點為道路中央
    靠近雙黃線處之情節，有現場圖1 份在卷可參。證人謝荷清
    對於舉發當日所親身經歷之過程，現場之情況敘述詳確，核
    與一同執行勤務之警員黃大儒敘述之舉發經過相符，有桃園
    縣政府警察局中壢分局職務報告1 紙在卷可稽，且異議人於
    本院供承有紅燈左轉之違規，以及於異議狀陳明當時有搭載
    友人彭婉鈞等情，亦與證人謝荷清之證述，部分相符，足認
    證人前揭證詞具有確有高度之可信性，顯非憑空捏造。參以
    證人謝荷清與異議人間，無過節宿怨，且素不相識等情，證
    人謝荷清應無設詞攀誣，虛構違規事實以陷害異議人之理，
    證人謝荷清前開證詞應可採信。是證人謝荷清證稱伊當時已
    至馬路中央示意異議人停車受檢，異議人視線未受阻擋，猶
    當著伊的面前騎車經過，而異議人騎乘重型機車所搭載之女
    子有回頭看伊一眼等情，應可採信。
  (二)異議人於本院訊問時既辯稱：伊違規當時，前方有一輛車，
    是一個老人家，當時伊不知道員警在指誰，當時只有一位員
    警云云，顯見被告於違規當時已知曉員警謝荷清有示意攔停
    之動作。被告雖以伊不知道員警是在指誰云云置辯，然證人
    謝荷清於本院訊問時具結證稱：當時僅有異議人一輛車經過
    伊面前，在異議人違規那個時間點，只有伊自己的車、另外
    一名執勤員警的車，以及異議人的車輛在現場，沒有其他車
    輛等語，而異議人於本院訊問之初對於紅燈左轉之違規事實
    已供承無訛，異議人在自知自己有違規情事之前提下，面對
    員警謝荷清至道路中央鳴哨、揮舞交管棒之客觀情狀，當可
    知曉員警是在對伊示意停車受檢。異議人經本院質以既有違
    規事實，且有看到員警，有何意見時，雖辯稱伊是收到罰單
    後才知曉伊有違規，伊當時是兩段式斜過去左轉，是變黃燈
    時轉過去云云，然異議人果自認是黃燈左轉，於收受罰單時
    ，焉有可能僅對拒絕停車接受稽查而逃逸部分異議，對於員
    警舉發紅燈左轉之違規事實，於本院訊問之初表示沒有意見
    ，是異議人前揭所辯，應屬臨訟卸責之詞，諉無可採。異議
    人明知員警對伊示意攔停受檢，卻猶騎車由員警面前經過，
    異議人拒絕停車受稽查而逃逸之違規事實，自堪確認。
  (三)異議人雖請求本院傳訊證人彭婉鈞，藉以證明異議人無拒絕
    停車接受稽查而逃逸之情事。然按「當事人、代理人、辯護
    人或輔佐人聲請調查之證據，法院認為不必要者，得以裁定
    駁回之。下列情形，應認為不必要：一、不能調查者。二、
    與待證事實無重要關係者。三、待證事實已臻明瞭無再調查
    之必要者。四、同一證據再行聲請者」，刑事訴訟法第163
    條之2 定有明文。查證人謝荷清與異議人間素不相識，亦無
    恩怨，相較異議人欲聲請傳喚之證人彭婉鈞，為異議人之友
    人，且於違規當時異議人係搭載彭婉君騎乘重型機車，2 人
    交情匪淺等情以觀，證人謝荷清之證詞顯較為可採，是縱或
    彭婉鈞證述異議人無拒絕停車接受稽查而逃逸之情形，其證
    述亦不足以據為對異議人有利之認定，是此項證據調查之聲
    請，尚無調查之必要，爰不予准許之。
五、綜上所述，本件異議人確於99年11月4 日下午3 時2 分許，
    騎乘重型機車行經桃園縣中壢市○○路與遠東路口時，有拒
    絕停車接受稽查而逃逸之違規事實，洵堪認定。從而，原處
    分機關援引道路交通管理處罰條例第53條第1 項、第60條第
    1 項、第63條第1 項第1 款、第3 款及違反道路交通管理事
    件統一裁罰基準表之規定，裁處罰鍰4,800 元，並記違規點
    數4 點，於法並無違誤，異議人猶執前詞指摘原處分不當，
    非有理由，應予駁回。
六、依道路交通管理處罰條例第87條第2 項，道路交通事件處理
    辦法第18條，裁定如主文。
中    華    民    國    100   年    3    月     9     日
                  交通法庭    法  官  廖珮伶
以上正本證明與原本無異。
如不服本裁定，應於裁定送達後5 日內向本院提出抗告狀。
                              書記官  張良煜
中    華    民    國   100    年    3     月    17    日